# 关内部交易的抵消问题

提问人：danielneo 时间：2015-09-11 18:36:36
A全资控股BC两家子公司，C持有D 40%股份，B与D之间无股权关系。 D 公司本年度只与 B 发生了交易，盈利 400 万，全部是通过向B出售货物取得的，而 B 尚未向第三方出售。 因为 D 本年盈利 400 万，C 从对 D 的股权投资中确认 160 万投资收益。 B 本期没有任何经营权益没有变化。 那么对于A而言合并报表是不是应该增加 160 万？还是说要做别的处理？（因为我没看到准则有什么要求么） 因为我理解如果从ABC为一个整体而看，实际是发生了一个未实现的内部逆流交易，应该是没有任何变化的，如果是增加 160 万，岂不是虚增了利润？ 否则对于A公司而言只要让B不停的向D购买，就可以吧自己合并报表的利润做的很高了不是么
再就是如果改一下，变成B也持有D 5% 或者15%的股权，结果也是一样的么？

回答人：chenyiwei
站在A的合并报表角度，这也是合并集团与联营企业之间的逆流交易，应按比例抵销该逆流交易的未实现损益。合并报表层面的调整分录为：借：投资收益 160 ，贷：存货 160 。 如果B持有D5％股权，整体上合并集团持有D45％股权，仍属于重大影响的联营企业，则上述结论不变，只不过合并报表层面将权益法核算比例和逆流交易未实现损益的抵销比例调整为 45 ％。 如果B持有D15％股权，整体上合并集团持有D的 55 ％股权，如无特殊情况将对D具有控制权，作为子公司纳入合并报表范围，此时的交易抵销就适用一般的合并报表层面母子公司内部交易抵销原则。